---
title: "Tarea 1"
author: "Carolina Morales"
date: "20/09/2019"
output:
  html_document:
    fig_caption: yes
---

```{r setup, include=FALSE}
knitr::opts_chunk$set(echo = FALSE, warning = FALSE, message = FALSE)
```

## Preparación de datos

En primer lugar, procedí a cargar y modificar los datos de avistamientos de objetos voladores no identificados (UFO) recolectados originalmente por la  NUFORC. 
La modificacion de la planilla consistió en la adición de columnas de manera que los datos pudieran ser trabajables. Además. establecí el criterio de mantener los avistamientos de duración menor a un dia.

*Para más información acerca de este dataset, visitar https://github.com/rfordatascience/tidytuesday/tree/master/data/2019/2019-06-25.*
```{r}
library(tidyverse)
library(knitr)
library(kableExtra)
```


```{r}
## Cargar dataset
ufo_sightings <- readr::read_csv("https://raw.githubusercontent.com/rfordatascience/tidytuesday/master/data/2019/2019-06-25/ufo_sightings.csv")

## Cambiar sigla a nombre completo de cada país
Pais <- c("Australia", "Canada", "Alemania", "Reino Unido", "EEUU")
country <- c("au", "ca", "de", "gb", "us")
NombreFull <- data.frame(Pais, country)
ufo_sightings <- left_join(ufo_sightings, NombreFull)

## Armar data frame para recuento avistamientos por país
data1 <- ufo_sightings %>% filter(!is.na(country)) %>%  group_by(Pais) %>% summarise( n = n())
data1 <- as.data.frame(data1) 


## Crear columna de minutos, sacar los sin datos, filtrar por criterio de un dia
ufo <- ufo_sightings %>% mutate(minutos = (encounter_length/60)) %>% filter(!is.na(country), !is.na(minutos)) %>% filter(minutos < 1440)  %>% mutate(horas = (minutos/60))

## Crear columna year, a partir de fecha registrada no analizable
UFO <-  ufo %>% mutate(year = substr(x = ufo$date_documented, 5,10)) 
Year <- gsub("^.*?/","", UFO$year)
UFOS <- cbind(UFO, Year) %>% select(-"year")

## planilla final UFOS, recuento Data1
```

## Información por País

```{r, echo= FALSE, include=FALSE}
data2 <- data1[with(data1, order(n)), ]
data2[1,1]
```

En la **Figura 1** se muestra el número de avistamientos de UFO por pais. La nación que más observaciones tiene es `r data2[5,1]`, con `r max(data1$n)` avistamientos Por el contrario, el pais que menos observaciones tiene es `r data2[1,1]` con `r min(data1$n)` avistamientos.

```{r, fig.cap= "**Figura 1 Avistamientos de UFO por país.** Se muestra el total de avistamientos registrados por país en el periodo de tiempo considerado para el estudio. ", echo=FALSE}
barplot <- ggplot(data = data1, aes(Pais, n, fill= Pais)) + 
  geom_bar(stat = "identity") +
  labs(fill = "Pais", x= "Pais", y= "Número de observaciones") +
  scale_fill_discrete(name = "País", labels = c("Australia", "Canada", "Alemania", "Estados Unidos", "Reino Unido"))
barplot
```


```{r, echo= FALSE, include=FALSE}
UFOS1 <- UFOS %>% group_by(Pais, Year) %>% summarise(n = n())
data3 <- UFOS1[with(UFOS1, order(n, decreasing = TRUE)), ]
```

En la **Figura 2** se muestra la dinámica por país del número de observaciones por año, en el periodo de comprendido entre los años 1998 y 2014. El peak de observaciones corresponde a `r max(UFOS1$n)` para `r data3[1,1] ` en el año `r data3[1,2] `

```{r, fig.cap= "**Figura 2 Dinámica de avistamientos por país.** Se muestra la evolución de los avistamientos entre los años 1998 y 2014 para todos los paíces estudiados.", echo=FALSE}

ggplot(UFOS1, aes(Year, n, color= Pais, group= Pais)) +
  geom_point()+ geom_line()+
  labs(fill = "Pais", x= "Año", y= "Numero de observaciones") +
  theme_grey()
```

## Tabla resumen

Finalmente, la **Tabla 1** resume las observaciones registradas a lo largo del periodo de tiempo para cada país. 

```{r, echo= FALSE}

data4 <- data3 %>% spread(Pais, n) 
knitr::kable(data4, digits = 2, caption = "Tabla 1: Avistamientos de UFO entre los años 1998 y 2014 para los cinco paices en estudio") %>% 
  kable_styling(bootstrap_options = "striped", full_width = F, position = "center") %>% 
  footnote(general = "NA = no existen registros")
```
```

